# 股改基准日与股东会决议日期

提问人：ivyli16 时间：2013-07-15 21:47:38
请问下，股改基准日与股东会决议有必然的先后顺序吗？个人认为股改基准日是股东会自主选择的，所以应该是是可以定在股东会决议日之前或之后都没有问题。请大侠指教。

回答人：chenyiwei
单就合规性而言，确实是在古该基准日之前或者之后均可，但如果在股改基准日之前作出决议，则该决议的内容只能是启动以某日为基准日的股改工作，到股改基准日的审计、评估结果出来以后，还需要再次就最终的股改方案作出决议。所以在股改基准日之前作出决议的实际意义不大。